臺灣新北地方法院刑事判決
                                  111年度審交易字第106號
公  訴  人  臺灣新北地方檢察署檢察官
被      告  許博瑋


            羅麗華


上列被告因過失傷害案件，經檢察官提起公訴（110 年度偵字第
15379號），被告均於準備程序進行中為有罪之陳述，本院裁定
進行簡式審判程序並判決如下：
    主  文
許博瑋犯過失傷害罪，處拘役參拾日，如易科罰金，以新臺幣壹
仟元折算壹日。
羅麗華犯過失傷害罪，處拘役參拾日，如易科罰金，以新臺幣壹
仟元折算壹日。
    事實及理由
一、本件犯罪事實及證據，除犯罪事實欄一、第4至5行「又依當
    時天候及路況等情形」更正為「又依當時天候雨、夜間有照
    明、柏油路面濕潤且無缺陷、無障礙物、視距良好等情形」
    ；末行「許博瑋則受有左側肢體挫擦傷等傷害。」後補充「
    許博瑋、羅麗華於肇事後，均於有偵查犯罪權限之機關或公
    務員發覺其犯罪前，即向前往現場處理之警員承認為肇事人
    而自首，並自願接受裁判。」；證據部分補充「被告許博瑋
    、羅麗華於本院準備程序及審理中之自白」、「道路交通事
    故肇事人自首情形記錄表1 份」外，其餘均引用如附件起訴
    書之記載。
二、核被告許博瑋、羅麗華所為，均係犯刑法第284 條前段之過
    失傷害罪。又被告許博瑋、羅麗華於肇事後，均於據報到場
    處理之員警發覺前，主動坦承為肇事人並接受裁判，此有道
    路交通事故肇事人自首情形記錄表1 份在卷可佐（見偵卷第
    24頁），符合自首要件，爰均依刑法第62條前段規定減輕其
    刑。
三、爰審酌被告許博瑋駕駛普通重型機車行駛於道路上，本應注
    意車前狀況並隨時採取必要之安全措施，竟疏未注意，貿然
    向前行駛；被告羅麗華本應注意在設有行人穿越道、人行天
    橋或人行地下道之路段，行人不得在其100公尺範圍內穿越
    道路，亦疏未注意，未經由行人穿越道或人行天橋而逕自穿
    越道路，雙方因而發生碰撞事故並受有如附件起訴書所示之
    傷害，均應予非難，兼衡被告許博瑋、羅麗華均無前科（見
    臺灣高等法院被告前案紀錄表1 份）；被告許博瑋專科畢業
    、被告羅麗華國中畢業之智識程度（見本院審交易卷附被告
    個人戶籍資料查詢結果2 紙）；被告許博瑋、羅麗華家庭經
    濟狀況均小康（見偵卷第4、7頁被告許博瑋、羅麗華調查筆
    錄受詢問人欄）；被告許博瑋工作月薪新臺幣（下同）5萬
    多元、需撫養母親、太太及2名小孩、被告羅麗華工作月薪2
    萬多元、無需撫養之人；被告羅麗華未依規定穿越道路為肇
    事主因，而致告訴人許博瑋受有擦傷、被告許博瑋未注意車
    前狀況為肇事次因，而致告訴人羅麗華受有骨折、腦出血及
    腦震盪等傷害，及被告許博瑋、羅麗華犯後均坦承犯行，惟
    尚未與告訴人羅麗華、許博瑋達成和解或賠償損害等一切情
    狀，分別量處如主文所示之刑，並均諭知易科罰金之折算標
    準，以資懲儆。
據上論斷，應依刑事訴訟法第273條之1第1項、第299條第1 項前
段、第310條之2、第454條第2項，判決如主文。
本案經檢察官黃彥琿偵查起訴，由檢察官高智美到庭執行公訴。
中　　華　　民　　國   111    年    3   月     17     日
                  刑事第二十三庭  法  官  傅明華
上列正本證明與原本無異。
如不服本判決，應於判決送達後20日內敘明上訴理由，向本院提
出上訴狀(應附繕本)，上訴於臺灣高等法院。其未敘述上訴理由
者，應於上訴期間屆滿後20日內向本院補提理由書「切勿逕送上
級法院」。
                                 書記官  黃毓琪
中　　華　　民　　國   111    年    3    月     17    日
附錄本案論罪科刑法條全文：
中華民國刑法第284條
因過失傷害人者，處 1 年以下有期徒刑、拘役或 10 萬元以下
罰金；致重傷者，處 3 年以下有期徒刑、拘役或 30 萬元以下
罰金。 
--------------------------------------------------------
附件：
臺灣新北地方檢察署檢察官起訴書
                                    110年度偵字第15379號
　　被　　　告　許博瑋　男　45歲（民國00年0月00日生）
　　　　　　　　　　　　住新北市○○區○○路0段000○0號4樓
　　　　　　　　　　　　國民身分證統一編號：Z000000000號
　　　　　　　　羅麗華　女　62歲（民國00年0月00日生）
　　　　　　　　　　　　住新北市○○區○○路0巷0號4樓
　　　　　　　　　　　　國民身分證統一編號：Z000000000號
上列被告等因過失傷害案件，已經偵查終結，認應該提起公訴，
茲將犯罪事實及證據並所犯法條分敘如下：
　　　　犯罪事實
一、許博瑋於民國109年12月11日20時許，騎乘車牌號碼000-000
    號普通重型機車，沿新北市泰山區公園路往明志路方向行駛
    ，行經新北市○○區○○路00號前時，本應注意車前狀況，並隨
    時採取必要之安全措施，又依當時天候及路況等情形，並無
    不能注意之情事，竟疏未注意，貿然直行。適有羅麗華行經
    上址欲穿越公園路前往公園路38巷時，亦疏未注意在設有行
    人穿越道、人行天橋或人行地下道之路段，行人不得在其10
    0公尺範圍內穿越道路，亦疏未注意，未經由行人穿越道或
    人行天橋而逕自上址穿越道路，許博瑋見狀緊急煞車致其機
    車失控倒地滑行，撞擊羅麗華，羅麗華因而受有左肩鎖骨粉
    碎性骨折、頭部創傷合併右側腦出血及腦震盪等傷害；許博
    瑋則受有左側肢體挫擦傷等傷害。
二、案經許博瑋、羅麗華訴由新北市政府警察局林口分局報告偵
    辦。
　　　　證據並所犯法條
一、證據清單及待證事實：
編號 證據名稱 待證事實 1 被告兼告訴人許博瑋於警詢與偵查中之供述 坦承於上揭時、地騎乘上揭 機車與行人即被告兼告訴人許麗華發生交通事故之事實。 2 被告兼告訴人羅麗華於警詢與偵查中之供述 坦承於上揭時、地步行穿越馬路而與被告兼告訴人許博瑋所騎乘之機車發生交通事故之事實。 3 道路交通事故現場圖、道路交通事故調查報告表（一）、（二）各1份及現場與車損照片8張、監視器照片4張 證明上開犯罪事實。 4 天主教輔仁大學附設醫院門字00000000-0000000000號、00000000-00000000000號、00000000-0000000000號診斷證明書3紙 證明被告兼告訴人許博瑋、羅麗華因本件交通事故而受有上揭傷害之事實。 5 新北市政府車輛行車事故鑑定會新北車鑑字第0000000號鑑定意見書1份、Google街景與步行距離3張 證明被告兼告訴人羅麗華未依規定穿越道路，為肇事主因、被告兼告訴人許博瑋未注意車前狀況，為肇事次因，雙方同有過失之事實。 
二、核被告許博瑋、羅麗華所為，均係犯刑法第284條前段之過
    失傷害罪嫌。
三、依刑事訴訟法第251條第1項提起公訴。
　    此　致
臺灣新北地方法院
中　　華　　民　　國　 110　　年　　12　　月　　13　　日
　　　　　　　　　　　　　　　檢　察　官  黃彥琿